---
title: "Anticoncepcao_ml_models"
output: html_document
---
#Opções e configurações
```{r}

knitr::opts_chunk$set(
	echo = FALSE,
	message = FALSE,
	warning = FALSE
)
options("scipen"=100, "digits"=4)#usar notação decimal
knitr::opts_chunk$set(cache=TRUE)#otimizar a utilização de memória cache

```
#Bibliotecas Usadas
```{r}

#Bibliotecas
library(caret)
library(readr)
library(knitr)
library(tidyverse)
library(reshape2)
library(rowr)
library(lme4)
library(nlme) 
library(kableExtra)
library(skimr)
library(ranger)
library(glmnet)
library(adabag)
library(rpart)
library(mlbench)
library(variables)
#rodar as funções em mais de um core do computador
#library(parallel)
#library(snow)
#boosting data
library(gbm)
#dealing with imbalanced data
library(ROSE)
#ROC Curves
library(pROC)
#clustering
library(cluster)
library(CrossClustering)
#modelo KNN ML
library(kknn)
```

#Lendo nova base
```{r}

anticoncepcao <- read_csv("anticoncepcao_nova.csv")

```

#Ajustando os fatores
#Cor da pele
```{r}

anticoncepcao$RACA_COR_GRUPO <- as.factor(anticoncepcao$RACA_COR_GRUPO)
#summary(anticoncepcao$RACA_COR_GRUPO)
#print(levels(anticoncepcao$RACA_COR_GRUPO))
anticoncepcao$RACA_COR_GRUPO <- factor(anticoncepcao$RACA_COR_GRUPO, levels(anticoncepcao$RACA_COR_GRUPO)[c(1,3,4,2)]) #Reordenando os níveis para que "BRANCA" seja a referência

```


#Escolaridade
```{r}

anticoncepcao$ESCOL_GRUPO <- as.factor(anticoncepcao$ESCOL_GRUPO)
#summary(anticoncepcao$ESCOL_GRUPO)
#print(levels(anticoncepcao$ESCOL_GRUPO))
anticoncepcao$ESCOL_GRUPO <- factor(anticoncepcao$ESCOL_GRUPO, levels(anticoncepcao$ESCOL_GRUPO)[c(1,3,2)]) #Reordenando os níveis para que "DOUTORADO" seja a referência

```


#Para que as idades e a escolaridade não varie com o tempo, faremos paineis anuais
```{r}

anticoncepcao$ANO_ATENDIMENTO <- str_sub(anticoncepcao$DIA_ATENDIMENTO,-4,-1)
anticoncepcao_17 <- subset(anticoncepcao, anticoncepcao$ANO_ATENDIMENTO == "2017")
anticoncepcao_16 <- subset(anticoncepcao, anticoncepcao$ANO_ATENDIMENTO == "2016")
anticoncepcao_15 <- subset(anticoncepcao, anticoncepcao$ANO_ATENDIMENTO == "2015")
anticoncepcao_14 <- subset(anticoncepcao, anticoncepcao$ANO_ATENDIMENTO == "2014")
anticoncepcao_13 <- subset(anticoncepcao, anticoncepcao$ANO_ATENDIMENTO == "2013")

```



Estes métodos foram agrupados de modo que se formassem os seguinte grupos: anticoncepcional injetável com 3 meses de duração (MEDROXIPROGESTERONA, ACETATO DE - 150MG/ML- INJ), anticoncepcional injetável com 1 mês de duração (ENANTATO NORETISTERONA + VALERATO ESTRADIOL 50 MG +5MG /ML INJET), aco (LEVONORGESTREL 0,15 MG + ETINILESTRADIOL 0,03 MG; GESTODENO 0,075 MG + ETINILESTRADIOL 0,02 MG; DESOGESTREL 0,15 MG + ETINILESTRADIOL 0,03 MG); aco de baixa dosagem (NORETISTERONA 0,35 MG); aco de emergência (LEVONORGESTREL 0,75 MG); e inserção de DIU.
#Recategorizando métodos
```{r}

anticoncepcao$USO_DIU <- as.character(anticoncepcao$USO_DIU)
for(i in 1:nrow(anticoncepcao)){
                    if (anticoncepcao$USO_DIU[i] == 1){
                    anticoncepcao$METODO[i] <- "diu"    
                    } else if (anticoncepcao$NM_MEDICAMENTO[i] == "MEDROXIPROGESTERONA, ACETATO DE - 150MG/ML- INJ"){
                    anticoncepcao$METODO[i] <- "inj_3m"
                    } else if (anticoncepcao$NM_MEDICAMENTO[i] == "ENANTATO NORETISTERONA  + VALERATO ESTRADIOL 50 MG +5MG /ML INJET"){
                    anticoncepcao$METODO[i] <- "inj_1m"
                    } else if (anticoncepcao$NM_MEDICAMENTO[i] == "LEVONORGESTREL 0,15 MG + ETINILESTRADIOL 0,03 MG" | anticoncepcao$NM_MEDICAMENTO[i] == "GESTODENO 0,075 MG + ETINILESTRADIOL 0,02 MG" | anticoncepcao$NM_MEDICAMENTO[i] == "DESOGESTREL 0,15 MG + ETINILESTRADIOL 0,03 MG"){
                    anticoncepcao$METODO[i] <- "aco"
                    } else if (anticoncepcao$NM_MEDICAMENTO[i] == "NORETISTERONA 0,35 MG"){
                    anticoncepcao$METODO[i] <- "aco_baixa"
                    } else if (anticoncepcao$NM_MEDICAMENTO[i] == "LEVONORGESTREL 0,75 MG"){
                    anticoncepcao$METODO[i] <- "emergencia"
                    }else {
                    anticoncepcao$METODO[i] <- NA
                    } 
}

anticoncepcao$USO_DIU <- as.factor(anticoncepcao$USO_DIU)

#Para que as idades e a escolaridade não varie com o tempo, faremos paineis anuais
anticoncepcao$ANO_ATENDIMENTO <- str_sub(anticoncepcao$DIA_ATENDIMENTO,-4,-1)
anticoncepcao_17 <- subset(anticoncepcao, anticoncepcao$ANO_ATENDIMENTO == "2017")
anticoncepcao_16 <- subset(anticoncepcao, anticoncepcao$ANO_ATENDIMENTO == "2016")
anticoncepcao_15 <- subset(anticoncepcao, anticoncepcao$ANO_ATENDIMENTO == "2015")
anticoncepcao_14 <- subset(anticoncepcao, anticoncepcao$ANO_ATENDIMENTO == "2014")
anticoncepcao_13 <- subset(anticoncepcao, anticoncepcao$ANO_ATENDIMENTO == "2013")

```


#Criação da amostra de treino e teste
Regressão Logística para grau de significancia das variáveis
```{r}

## Criando a amostra de treino com 75% do tamanho da amostra total e amostra de teste com 25%
smp_size <- floor(0.75 * nrow(anticoncepcao))

train_ind <- sample(seq_len(nrow(anticoncepcao)), size = smp_size)

train <- anticoncepcao[train_ind, ]
test <- anticoncepcao[-train_ind, ]


#rl_diu <- glm(USO_DIU ~ IDADE + RACA_COR_GRUPO + ESPECIALIDADE + UNIDADE_AREA + ESCOL_GRUPO, data = anticoncepcao_t, family = #"binomial") 
#print(summary(rl_diu))


train_prep <- train[,c(9,17,18,19,21,22)]

anticoncepcao_t <- anticoncepcao[, c(9,17,18,19,20,21,22)]
anticoncepcao_t <- na.omit(anticoncepcao_t)

#anticoncepcao_t$USO_DIU <- ifelse(anticoncepcao_t$USO_DIU==0, anticoncepcao_t$USO_DIU <-'não', anticoncepcao_t$USO_DIU<-'sim')

```

#Opções do K-Folds
Utilização para controle na aplicação dos modelos de Machine Learning
```{r}

#Create train/test index
myFolds <- createFolds(anticoncepcao_t$USO_DIU, k = 5)


# Create trainControl object: myControl - Deve ser utilizado em todos os modelos para que sejam comparáveis
myControl <- trainControl(
  method = "cv",
  number = 10,
  repeats = 5,
  summaryFunction = twoClassSummary,
  classProbs = TRUE, # IMPORTANT!
  verboseIter = TRUE,
  savePredictions = TRUE,
  index = myFolds
)

```


```{r}
#jovens até 19 anos, adultos até 59
#tentativa de categorizar a variável idade
train$IDADE <- ifelse(train$IDADE<29, train$IDADE <-'jovens', train$IDADE<-'adultos')
test$IDADE <- ifelse(test$IDADE<29, test$IDADE <-'jovens', test$IDADE<-'adultos')

train$IDADE <- as.factor(train$IDADE)
test$IDADE <- as.factor(test$IDADE)
```


#Testes com o dataset para a predição
O dataset é separado em treino e teste, para o subset de treino é feito o balanceamento dos dados, para que a quantidade de "sim", seja equivalente a de "não" (que no dataset original é maior)
```{r}
train_prep <- train[,c(9,17,18,20,21,22)]
test_prep <- test[,c(9,17,18,20,21,22)]


#tentativa de balancear os dados do dataset de treino e aplicar o modelo no dataset de teste (original)
train_prep <- na.omit(train_prep)
train_prep$USO_DIU <- ifelse(train_prep$USO_DIU==0, train_prep$USO_DIU<-'não', train_prep$USO_DIU<-'sim')


test_prep <- na.omit(test_prep)
test_prep$USO_DIU <- ifelse(test_prep$USO_DIU==0, test_prep$USO_DIU<-'não', test_prep$USO_DIU<-'sim')


treino_uso_sim <- subset(train_prep, train_prep$USO_DIU == "sim")
treino_uso_nao <- subset(train_prep, train_prep$USO_DIU == "não")

teste_uso_sim <- subset(test_prep, test_prep$USO_DIU == "sim")
teste_uso_nao <- subset(test_prep, test_prep$USO_DIU == "não")

train_prep$USO_DIU <- as.factor(train_prep$USO_DIU)
test_prep$USO_DIU <- as.factor(test_prep$USO_DIU) 

#resultado bom com o "N" = 118859.
balanced_train_data <- ovun.sample(USO_DIU ~ ., data = train_prep, method = "over",N = 111898)$data
table(balanced_train_data$USO_DIU)
```

#Modelo Lasso/Ridge
```{r}
#Lasso(alpha = 1)-Ridge(alpha = 0) Regression == para a base de dados sem a coluna de escolaridade

# Fit glmnet model: model
model_glmnet <- train(
  USO_DIU ~., balanced_train_data,
  preProcess = c("center", "scale"),
  metric = "ROC",
  method = "glmnet",
  tuneGrid = expand.grid(
        alpha = 0:1,
        lambda  = seq(0.0001, 1, length = 10)),
  trControl = myControl
)

# Print model to console
model_glmnet

# Print maximum ROC statistic
max(model_glmnet[["results"]][["ROC"]])

#Plot results
plot(model_glmnet)
plot(model_glmnet$finalModel)

banco_glmnet <- model_glmnet$trainingData

banco_glmnet$.outcome <- as.factor(banco_glmnet$.outcome)

confusionMatrix(banco_glmnet$.outcome, sample(banco_glmnet$.outcome))
```

#Predição para o modelo Lasso/Ridge
```{r}
predictions_glmnet <- predict(model_glmnet, test_prep)
confusionMatrix(predictions_glmnet, test_prep$USO_DIU)
```

#Model KNN
Não deu bons resultados
```{r}
'
#KNN model

# knn model: model
model_knn <- train(
  USO_DIU ~., balanced_train_data,
  preProcess = c("center", "scale"),
  metric = "ROC",
  method = "kknn",
  trControl = myControl
)

# Print model to console
model_knn

# Print maximum ROC statistic
max(model_knn[["results"]][["ROC"]])

#Plot results
plot(model_knn)
plot(model_knn$finalModel)

banco_knn <- model_knn$trainingData

banco_knn$.outcome <- as.factor(banco_knn$.outcome)

confusionMatrix(banco_knn$.outcome, sample(banco_knn$.outcome))
'
```

```{r}
'
predictions_knn <- predict(model_knn, test_prep)
confusionMatrix(predictions_knn, test_prep$USO_DIU)
'
```

