---
title: "Característica das usuárias de métodos anticoncepcionais na Atenção Primária de Florianópolis"
author: ""
date: "July 6, 2018"
output: html_document
---

```{r setup, include=FALSE}
knitr::opts_chunk$set(
	echo = FALSE,
	message = FALSE,
	warning = FALSE
)
options("scipen"=100, "digits"=4)#usar notação decimal
knitr::opts_chunk$set(cache=TRUE)#otimizar a utilização de memória cache

```

```{r}
#Bibliotecas
library(readr)
library(knitr)
library(tidyverse)
library(reshape2)
library(rowr)
library(lme4)
library(nlme)
library(caret)
```



```{r message=FALSE, warning=FALSE, paged.print=FALSE}
#Importando o banco de dados
anticoncepcao <- read_csv("ahco_leandro_novo.csv")

#Retirando diafragma pela baixa quantidade de prescrição e MEDROXIPROGESTERONA, ACET. 10 MG, pois é para tratamento e não para anticoncepção
anticoncepcao <- subset(anticoncepcao, anticoncepcao$NM_MEDICAMENTO != "DIAFRAGMA NO. 65"| is.na(anticoncepcao$NM_MEDICAMENTO))
anticoncepcao <- subset(anticoncepcao, anticoncepcao$NM_MEDICAMENTO != "DIAFRAGMA NO. 70"| is.na(anticoncepcao$NM_MEDICAMENTO))
anticoncepcao <- subset(anticoncepcao, anticoncepcao$NM_MEDICAMENTO != "MEDROXIPROGESTERONA, ACET. 10 MG"| is.na(anticoncepcao$NM_MEDICAMENTO))

#Trasformando variáveis categóricas em fatores e ordenando
##Uso(1) ou(O) não de DIU
anticoncepcao$USO_DIU <- ifelse(is.na(anticoncepcao$DIU),0,1) %>% as.factor()


#Cor da pele
anticoncepcao$RACA_COR <- as.factor(anticoncepcao$RACA_COR)
#summary(anticoncepcao$RACA_COR)
#print(levels(anticoncepcao$RACA_COR))
anticoncepcao$RACA_COR <- factor(anticoncepcao$RACA_COR, levels(anticoncepcao$RACA_COR)[c(2,1,3:5)]) #Reordenando os níveis para que "BRANCA" seja a referência

#Escolaridade
anticoncepcao$ESCOLARIDADE <- as.factor(anticoncepcao$ESCOLARIDADE)
#summary(anticoncepcao$ESCOLARIDADE)
#print(levels(anticoncepcao$ESCOLARIDADE))
anticoncepcao$ESCOLARIDADE <- factor(anticoncepcao$ESCOLARIDADE, levels(anticoncepcao$ESCOLARIDADE)[c(2,8,3,10,11,6,7,4,5,1,9)]) #Reordenando os níveis para que "DOUTORADO" seja a referência

#Especialidade
#Com relação a especialidade, existem algumas prescrições, onde consta Administrativo, Agente Comunitário, Auxiliar de Enfermagem, Odontologia, Odont s/ACD, 38318. Como provavelmente é um erro, essas informações foram suprimidas para essas pacientes. Criou-se, então uma nova variável ESPECIALIDADE_GRUPO, com as seguintes categorias: ENFERMEIRO(Enfermagem),MÉDICO DE FAMÍLIA (Médico Família), OUTRO MÉDICO (Clínico Geral PMM, Cardiologia,Geriatria, Clínico Geral, Psiquiatria, Pediat/ Nutri, Pediatria)
anticoncepcao_1 <- anticoncepcao[!is.na(anticoncepcao$ESPECIALIDADE),]

for(i in 1:nrow(anticoncepcao_1)){
                    if (anticoncepcao_1$ESPECIALIDADE[i] == "Enfermagem"){
                    anticoncepcao_1$ESPECIALIDADE_GRUPO[i] <- "ENFERMEIRO"
                    } else if (anticoncepcao_1$ESPECIALIDADE[i] == "Administrativo" | 
                             anticoncepcao_1$ESPECIALIDADE[i] == "Agente Comunitário" |
                             anticoncepcao_1$ESPECIALIDADE[i] == "Auxiliar de Enfermagem" |
                             anticoncepcao_1$ESPECIALIDADE[i] == "Odontologia" |
                             anticoncepcao_1$ESPECIALIDADE[i] == "Odont s/ACD" |
                             anticoncepcao_1$ESPECIALIDADE[i] == "38318"){
                    anticoncepcao_1$ESPECIALIDADE_GRUPO[i] <- NA     
                    } else if (anticoncepcao_1$ESPECIALIDADE[i] == "Clínico Geral PMM" | 
                             anticoncepcao_1$ESPECIALIDADE[i] == "Cardiologia" |
                             anticoncepcao_1$ESPECIALIDADE[i] == "Geriatria" |
                             anticoncepcao_1$ESPECIALIDADE[i] == "Clínico Geral" |
                             anticoncepcao_1$ESPECIALIDADE[i] == "Psiquiatria" |
                             anticoncepcao_1$ESPECIALIDADE[i] == "Pediat/ Nutri" |
                             anticoncepcao_1$ESPECIALIDADE[i] == "Pediatria"){
                    anticoncepcao_1$ESPECIALIDADE_GRUPO[i] <- "OUTRO MÉDICO" 
                    } else if (anticoncepcao_1$ESPECIALIDADE[i] == "Médico Família"){
                    anticoncepcao_1$ESPECIALIDADE_GRUPO[i] <- "MÉDICO DE FAMÍLIA" 
                    } else {
                    anticoncepcao_1$ESPECIALIDADE_GRUPO[i] <- NA
                    } 
}



anticoncepcao <- merge(x = anticoncepcao, y = anticoncepcao_1[,c(5,10,13,17)], by = c("USUARIO", "ID_ATENDIMENTO", "PROFISSIONAL"))
anticoncepcao_1 <- NULL

anticoncepcao$ESPECIALIDADE <- as.factor(anticoncepcao$ESPECIALIDADE)
anticoncepcao$DISTRITO <- as.factor(anticoncepcao$DISTRITO)
anticoncepcao$UNIDADE <- as.factor(anticoncepcao$UNIDADE)
anticoncepcao$UNIDADE_AREA <- paste0(anticoncepcao$UNIDADE,"_", anticoncepcao$AREA)
anticoncepcao$UNIDADE_AREA <- as.factor(anticoncepcao$UNIDADE_AREA)






#Para que as idades e a escolaridade não varie com o tempo, faremos paineis anuais
anticoncepcao$ANO_ATENDIMENTO <- str_sub(anticoncepcao$DIA_ATENDIMENTO,-4,-1)
anticoncepcao_17 <- subset(anticoncepcao, anticoncepcao$ANO_ATENDIMENTO == "2017")
anticoncepcao_16 <- subset(anticoncepcao, anticoncepcao$ANO_ATENDIMENTO == "2016")
anticoncepcao_15 <- subset(anticoncepcao, anticoncepcao$ANO_ATENDIMENTO == "2015")
anticoncepcao_14 <- subset(anticoncepcao, anticoncepcao$ANO_ATENDIMENTO == "2014")
anticoncepcao_13 <- subset(anticoncepcao, anticoncepcao$ANO_ATENDIMENTO == "2013")

```

##Descrição da população por ano

A população em estudo consiste de `r count(unique(anticoncepcao_13$USUARIO))` mulheres em 2013, `r count(unique(anticoncepcao_14$USUARIO))`, em 2014, `r count(unique(anticoncepcao_15$USUARIO))` em 2015, `r count(unique(anticoncepcao_16$USUARIO))`, em 2016 e `r count(unique(anticoncepcao_17$USUARIO))` em 2017.
Esta população foi analisada em relação à idade, escolaridade e cor da pele, como descrito a seguir.

###Mulheres que receberam prescrição de anticoncepção por idade

**Tabela XXX** - Distribuição dos quartis de idade, segundo o ano
```{r message=FALSE, warning=FALSE, paged.print=FALSE}

#mediana das idade
anticoncepcao_por_idade_mediana <- rowr::cbind.fill(anticoncepcao_13$IDADE, anticoncepcao_14$IDADE, anticoncepcao_15$IDADE, anticoncepcao_16$IDADE, anticoncepcao_17$IDADE, fill = NA) 
names(anticoncepcao_por_idade_mediana) <- c("2013", "2014", "2015", "2016", "2017")
summary(anticoncepcao_por_idade_mediana)

```

**Figura XXX** - Box-plot da idade, segundo o ano
```{r}
boxplot(anticoncepcao_por_idade_mediana)
```


**Figura XXX** - Distribuição das idades, segundo ano
```{r}

#merge das idade
anticoncepcao_por_idade_13 <- table(anticoncepcao_13$IDADE) %>% as.data.frame()
anticoncepcao_por_idade_14 <- table(anticoncepcao_14$IDADE) %>% as.data.frame()
anticoncepcao_por_idade_15 <- table(anticoncepcao_15$IDADE) %>% as.data.frame()
anticoncepcao_por_idade_16 <- table(anticoncepcao_16$IDADE) %>% as.data.frame()
anticoncepcao_por_idade_17 <- table(anticoncepcao_17$IDADE) %>% as.data.frame()
anticoncepcao_por_idade <- cbind(anticoncepcao_por_idade_13, anticoncepcao_por_idade_14[,2], anticoncepcao_por_idade_15[,2], anticoncepcao_por_idade_16[,2], anticoncepcao_por_idade_17[,2])
names(anticoncepcao_por_idade) <- c("IDADE", "2013", "2014", "2015", "2016", "2017")

anticoncepcao_por_idade$IDADE <- as.factor(anticoncepcao_por_idade$IDADE)
anticoncepcao_por_idade <- melt(anticoncepcao_por_idade)
names(anticoncepcao_por_idade) <- c("IDADE", "ANO", "VALOR")

ggplot(anticoncepcao_por_idade)+
    geom_col(aes(x = anticoncepcao_por_idade$ANO, y = anticoncepcao_por_idade$VALOR, fill = anticoncepcao_por_idade$IDADE), position = position_stack(reverse = T))+
    labs(fill = "IDADE")+
    xlab("ANO")+
    ylab("VALOR")





```


###Prescrição de anticoncepção por cor de pele
```{r}

#merge das raca_cor
anticoncepcao_por_raca_cor_13 <- table(anticoncepcao_13$RACA_COR) %>% as.data.frame()
anticoncepcao_por_raca_cor_14 <- table(anticoncepcao_14$RACA_COR) %>% as.data.frame()
anticoncepcao_por_raca_cor_15 <- table(anticoncepcao_15$RACA_COR) %>% as.data.frame()
anticoncepcao_por_raca_cor_16 <- table(anticoncepcao_16$RACA_COR) %>% as.data.frame()
anticoncepcao_por_raca_cor_17 <- table(anticoncepcao_17$RACA_COR) %>% as.data.frame()
anticoncepcao_por_raca_cor <- cbind(anticoncepcao_por_raca_cor_13, anticoncepcao_por_raca_cor_14[,2], anticoncepcao_por_raca_cor_15[,2], anticoncepcao_por_raca_cor_16[,2], anticoncepcao_por_raca_cor_17[,2])
names(anticoncepcao_por_raca_cor) <- c("RACA_COR", "2013", "2014", "2015", "2016", "2017")
knitr::kable(anticoncepcao_por_raca_cor)
anticoncepcao_por_raca_cor <- melt(anticoncepcao_por_raca_cor)
names(anticoncepcao_por_raca_cor) <- c("RACA_COR", "ANO", "VALOR")

ggplot(anticoncepcao_por_raca_cor)+
    geom_col(aes(x = anticoncepcao_por_raca_cor$ANO, y = anticoncepcao_por_raca_cor$VALOR, fill = anticoncepcao_por_raca_cor$RACA_COR))+
    labs(fill = "COR DA PELE")+
    xlab("ANO")+
    ylab("VALOR")+
    ggtitle("ANTICONCEPÇÃO POR COR DA PELE")





```


##Prescrição de anticoncepção por escolaridade
```{r}
#merge das escolaridades_areas
anticoncepcao_por_escolaridade_13 <- table(anticoncepcao_13$ESCOLARIDADE) %>% as.data.frame()
anticoncepcao_por_escolaridade_14 <- table(anticoncepcao_14$ESCOLARIDADE) %>% as.data.frame()
anticoncepcao_por_escolaridade_15 <- table(anticoncepcao_15$ESCOLARIDADE) %>% as.data.frame()
anticoncepcao_por_escolaridade_16 <- table(anticoncepcao_16$ESCOLARIDADE) %>% as.data.frame()
anticoncepcao_por_escolaridade_17 <- table(anticoncepcao_17$ESCOLARIDADE) %>% as.data.frame()
anticoncepcao_por_escolaridade <- cbind(anticoncepcao_por_escolaridade_13, anticoncepcao_por_escolaridade_14[,2], anticoncepcao_por_escolaridade_15[,2], anticoncepcao_por_escolaridade_16[,2], anticoncepcao_por_escolaridade_17[,2])
names(anticoncepcao_por_escolaridade) <- c("ESCOLARIDADE", "2013", "2014", "2015", "2016", "2017")
knitr::kable(anticoncepcao_por_escolaridade)
anticoncepcao_por_escolaridade <- melt(anticoncepcao_por_escolaridade)
names(anticoncepcao_por_escolaridade) <- c("ESCOLARIDADE", "ANO", "VALOR")

ggplot(anticoncepcao_por_escolaridade)+
    geom_col(aes(x = anticoncepcao_por_escolaridade$ANO, y = anticoncepcao_por_escolaridade$VALOR, fill = anticoncepcao_por_escolaridade$ESCOLARIDADE))+
    labs(fill = "ESCOLARIDADE")+
    xlab("ANO")+
    ylab("VALOR")+
    ggtitle("ANTICONCEPÇÃO POR ESCOLARIDADE")





```



##Recategorização
Como o número de participantes em algumas categorias é muito pequeno, as variáveis foram recategorizadas da seguinte forma:
Cor da Pele: Branca, Parda, Preta, Outras (Amarela e Indígena)
Escolaridade: Alta (Doutorado, Mestrado, Especialização/Residencia, Superior completo e Superior incompleto), Média (Médio completo (2° grau) e Médio incompleto (2° grau)) e Baixa(Fundamental completo (1° grau) e Fundamental incompleto (1° grau)). Como a taxa de analfabetismo em Florianópolis é baixa e a escolaridade média é a maior entre as capitais, é pouco provável que os elevados números de mulheres nas categrias Alfabetizado e Não sabe ler / escrever estejam corretos, principalmente para a faixa etária analizada (15 a 49 anos), uma vez que a maior quantidade de pessoas com baixa escolarização em adultos encontra-se entre os mais velhos. Desta forma, as informações sobre estas categorias não foram levadas em consideração.


```{r}
#Recategorizando Cor da Pele

#Cor da Pele
anticoncepcao$RACA_COR <- as.character(anticoncepcao$RACA_COR)
anticoncepcao_1 <- anticoncepcao[!is.na(anticoncepcao$RACA_COR),] 

for(i in 1:nrow(anticoncepcao_1)){
                    if (anticoncepcao_1$RACA_COR[i] == "BRANCA"){
                    anticoncepcao_1$RACA_COR_GRUPO[i] <- "BRANCA"} 
                    else if (anticoncepcao_1$RACA_COR[i] == "AMARELA" | anticoncepcao_1$RACA_COR[i] == "INDIGENA"){
                    anticoncepcao_1$RACA_COR_GRUPO[i] <- "OUTRAS"     
                    } else if (anticoncepcao_1$RACA_COR[i] == "PARDA"){
                    anticoncepcao_1$RACA_COR_GRUPO[i] <- "PARDA" 
                    } else if (anticoncepcao_1$RACA_COR[i] == "PRETA"){
                    anticoncepcao_1$RACA_COR_GRUPO[i] <- "PRETA" 
                    }else {
                    anticoncepcao_1$RACA_COR_GRUPO[i] <- NA
                    } 
}

anticoncepcao <- merge(x = anticoncepcao, y = anticoncepcao_1[,c(1,2,3,20)], by = c("USUARIO", "ID_ATENDIMENTO", "PROFISSIONAL"))
anticoncepcao <- unique(anticoncepcao)
anticoncepcao_1 <- NULL


```




```{r}
#Recategorizando Escolaridade

#Escolaridade
anticoncepcao$ESCOLARIDADE <- as.character(anticoncepcao$ESCOLARIDADE)
anticoncepcao_1 <- anticoncepcao[!is.na(anticoncepcao$ESCOLARIDADE),] 

for(i in 1:nrow(anticoncepcao_1)){
                    if (anticoncepcao_1$ESCOLARIDADE[i] == "Fundamental incompleto (1° grau)" | anticoncepcao_1$ESCOLARIDADE[i] == "Fundamental completo (1° grau)"){
                    anticoncepcao_1$ESCOL_GRUPO[i] <- "baixa"} 
                    else if (anticoncepcao_1$ESCOLARIDADE[i] == "Médio incompleto (2° grau)" | anticoncepcao_1$ESCOLARIDADE[i] == "Médio completo (2° grau)"){
                    anticoncepcao_1$ESCOL_GRUPO[i] <- "média"     
                    } else if (anticoncepcao_1$ESCOLARIDADE[i] == "Superior incompleto" | anticoncepcao_1$ESCOLARIDADE[i] == "Superior completo" |anticoncepcao_1$ESCOLARIDADE[i] == "Especialização/Residencia" | anticoncepcao_1$ESCOLARIDADE[i] == "Mestrado" | anticoncepcao_1$ESCOLARIDADE[i] == "Doutorado"){
                    anticoncepcao_1$ESCOL_GRUPO[i] <- "alta"  
                    }else {
                    anticoncepcao_1$ESCOL_GRUPO[i] <- NA
                    } 
}

anticoncepcao <- merge(x = anticoncepcao, y = anticoncepcao_1[,c(1,2,3,21)], by = c("USUARIO", "ID_ATENDIMENTO", "PROFISSIONAL"))
anticoncepcao <- unique(anticoncepcao)
anticoncepcao_1 <- NULL

#Escrevendo novas bases de dados
write.csv(anticoncepcao, "anticoncepcao_nova.csv", fileEncoding = "UTF-8")

```



```{r}
#Lendo nova base
anticoncepcao <- read_csv("anticoncepcao_nova.csv")

#Ajustando os fatores
#Cor da pele
anticoncepcao$RACA_COR_GRUPO <- as.factor(anticoncepcao$RACA_COR_GRUPO)
#summary(anticoncepcao$RACA_COR_GRUPO)
#print(levels(anticoncepcao$RACA_COR_GRUPO))
anticoncepcao$RACA_COR_GRUPO <- factor(anticoncepcao$RACA_COR_GRUPO, levels(anticoncepcao$RACA_COR_GRUPO)[c(1,3,4,2)]) #Reordenando os níveis para que "BRANCA" seja a referência


#Escolaridade
anticoncepcao$ESCOL_GRUPO <- as.factor(anticoncepcao$ESCOL_GRUPO)
#summary(anticoncepcao$ESCOL_GRUPO)
#print(levels(anticoncepcao$ESCOL_GRUPO))
anticoncepcao$ESCOL_GRUPO <- factor(anticoncepcao$ESCOL_GRUPO, levels(anticoncepcao$ESCOL_GRUPO)[c(1,3,2)]) #Reordenando os níveis para que "DOUTORADO" seja a referência

#Para que as idades e a escolaridade não varie com o tempo, faremos paineis anuais
anticoncepcao$ANO_ATENDIMENTO <- str_sub(anticoncepcao$DIA_ATENDIMENTO,-4,-1)
anticoncepcao_17 <- subset(anticoncepcao, anticoncepcao$ANO_ATENDIMENTO == "2017")
anticoncepcao_16 <- subset(anticoncepcao, anticoncepcao$ANO_ATENDIMENTO == "2016")
anticoncepcao_15 <- subset(anticoncepcao, anticoncepcao$ANO_ATENDIMENTO == "2015")
anticoncepcao_14 <- subset(anticoncepcao, anticoncepcao$ANO_ATENDIMENTO == "2014")
anticoncepcao_13 <- subset(anticoncepcao, anticoncepcao$ANO_ATENDIMENTO == "2013")


```

###Prescrição de anticoncepção por cor de pele
```{r}

#merge das raca_cor_grupo
anticoncepcao_por_raca_cor_grupo_13 <- table(anticoncepcao_13$RACA_COR_GRUPO) %>% as.data.frame()
anticoncepcao_por_raca_cor_grupo_14 <- table(anticoncepcao_14$RACA_COR_GRUPO) %>% as.data.frame()
anticoncepcao_por_raca_cor_grupo_15 <- table(anticoncepcao_15$RACA_COR_GRUPO) %>% as.data.frame()
anticoncepcao_por_raca_cor_grupo_16 <- table(anticoncepcao_16$RACA_COR_GRUPO) %>% as.data.frame()
anticoncepcao_por_raca_cor_grupo_17 <- table(anticoncepcao_17$RACA_COR_GRUPO) %>% as.data.frame()
anticoncepcao_por_raca_cor_grupo <- cbind(anticoncepcao_por_raca_cor_grupo_13, anticoncepcao_por_raca_cor_grupo_14[,2], anticoncepcao_por_raca_cor_grupo_15[,2], anticoncepcao_por_raca_cor_grupo_16[,2], anticoncepcao_por_raca_cor_grupo_17[,2])
names(anticoncepcao_por_raca_cor_grupo) <- c("RACA_COR_GRUPO", "2013", "2014", "2015", "2016", "2017")
knitr::kable(anticoncepcao_por_raca_cor_grupo)
anticoncepcao_por_raca_cor_grupo <- melt(anticoncepcao_por_raca_cor_grupo)
names(anticoncepcao_por_raca_cor_grupo) <- c("RACA_COR_GRUPO", "ANO", "VALOR")

ggplot(anticoncepcao_por_raca_cor_grupo)+
    geom_col(aes(x = anticoncepcao_por_raca_cor_grupo$ANO, y = anticoncepcao_por_raca_cor_grupo$VALOR, fill = anticoncepcao_por_raca_cor_grupo$RACA_COR_GRUPO))+
    labs(fill = "COR DA PELE")+
    xlab("ANO")+
    ylab("VALOR")+
    ggtitle("ANTICONCEPÇÃO POR COR DA PELE")





```


##Prescrição de anticoncepção por escolaridade
```{r}
#merge das escol_grupos_areas
anticoncepcao_por_escol_grupo_13 <- table(anticoncepcao_13$ESCOL_GRUPO) %>% as.data.frame()
anticoncepcao_por_escol_grupo_14 <- table(anticoncepcao_14$ESCOL_GRUPO) %>% as.data.frame()
anticoncepcao_por_escol_grupo_15 <- table(anticoncepcao_15$ESCOL_GRUPO) %>% as.data.frame()
anticoncepcao_por_escol_grupo_16 <- table(anticoncepcao_16$ESCOL_GRUPO) %>% as.data.frame()
anticoncepcao_por_escol_grupo_17 <- table(anticoncepcao_17$ESCOL_GRUPO) %>% as.data.frame()
anticoncepcao_por_escol_grupo <- cbind(anticoncepcao_por_escol_grupo_13, anticoncepcao_por_escol_grupo_14[,2], anticoncepcao_por_escol_grupo_15[,2], anticoncepcao_por_escol_grupo_16[,2], anticoncepcao_por_escol_grupo_17[,2])
names(anticoncepcao_por_escol_grupo) <- c("ESCOL_GRUPO", "2013", "2014", "2015", "2016", "2017")
knitr::kable(anticoncepcao_por_escol_grupo)
anticoncepcao_por_escol_grupo <- melt(anticoncepcao_por_escol_grupo)
names(anticoncepcao_por_escol_grupo) <- c("ESCOL_GRUPO", "ANO", "VALOR")

ggplot(anticoncepcao_por_escol_grupo)+
    geom_col(aes(x = anticoncepcao_por_escol_grupo$ANO, y = anticoncepcao_por_escol_grupo$VALOR, fill = anticoncepcao_por_escol_grupo$ESCOL_GRUPO))+
    labs(fill = "ESCOL_GRUPO")+
    xlab("ANO")+
    ylab("VALOR")+
    ggtitle("ANTICONCEPÇÃO POR ESCOL_GRUPO")





```



##Análise das Prescrições e da Inserção de DIU
A distribuição das prescrições de métodos anticoncepcionais e a implantação do DIU foi analisada de acordo com os Centros de Saúde, áreas de abrangência das equipes de saúde da família e profissional prescritor.


###Prescrição de anticoncepção por unidade
```{r}
#merge das unidades
anticoncepcao_por_unidade_13 <- table(anticoncepcao_13$UNIDADE) %>% as.data.frame()
anticoncepcao_por_unidade_14 <- table(anticoncepcao_14$UNIDADE) %>% as.data.frame()
anticoncepcao_por_unidade_15 <- table(anticoncepcao_15$UNIDADE) %>% as.data.frame()
anticoncepcao_por_unidade_16 <- table(anticoncepcao_16$UNIDADE) %>% as.data.frame()
anticoncepcao_por_unidade_17 <- table(anticoncepcao_17$UNIDADE) %>% as.data.frame()
anticoncepcao_por_unidade <- cbind(anticoncepcao_por_unidade_13, anticoncepcao_por_unidade_14[,2], anticoncepcao_por_unidade_15[,2], anticoncepcao_por_unidade_16[,2], anticoncepcao_por_unidade_17[,2])
names(anticoncepcao_por_unidade) <- c("UNIDADE", "2013", "2014", "2015", "2016", "2017")
knitr::kable(anticoncepcao_por_unidade)

boxplot(anticoncepcao_por_unidade[,-1])
```

###Prescrição de anticoncepção por area
```{r}
#merge das unidade_area
anticoncepcao_por_unidade_area_13 <- table(anticoncepcao_13$UNIDADE_AREA) %>% as.data.frame()
anticoncepcao_por_unidade_area_14 <- table(anticoncepcao_14$UNIDADE_AREA) %>% as.data.frame()
anticoncepcao_por_unidade_area_15 <- table(anticoncepcao_15$UNIDADE_AREA) %>% as.data.frame()
anticoncepcao_por_unidade_area_15 <- subset(anticoncepcao_por_unidade_area_15, anticoncepcao_por_unidade_area_15$Var1 != "NA_NA")
anticoncepcao_por_unidade_area_16 <- table(anticoncepcao_16$UNIDADE_AREA) %>% as.data.frame()
anticoncepcao_por_unidade_area_17 <- table(anticoncepcao_17$UNIDADE_AREA) %>% as.data.frame()
anticoncepcao_por_unidade_area <- cbind(anticoncepcao_por_unidade_area_13, anticoncepcao_por_unidade_area_14[,2], anticoncepcao_por_unidade_area_15[,2], anticoncepcao_por_unidade_area_16[,2], anticoncepcao_por_unidade_area_17[,2])
names(anticoncepcao_por_unidade_area) <- c("UNIDADE_AREA", "2013", "2014", "2015", "2016", "2017")
knitr::kable(anticoncepcao_por_unidade_area)

boxplot(anticoncepcao_por_unidade_area[,-1])
```




##Correlação entre as variáveis preditoras
```{r}
#Comparação entre grupos - COR DA PELE
#m <- table(hiv$SUBGRUPOS, hiv$OBITO)
#m
#chisq.test(m)
#chisq.post.hoc(m, test='chisq.test')

```


##Métos prescritos na atenção primária de Florianópolis
Para esta análise, foram extraídos dados de prescrição de métodos anticoncepcionais e de inserção de DIU, na atenção primária de Florianópolis, no período de 01 de janeiro de 2013 a 31 de dezembro de 2017. As solicitações de laquedura e vazectomia não foram avaliadas.11

**Tabela XX** - Lista dos métodos prescritos e quantidade de prescrições 
```{r}
#Quantidade prescrita em 2013
qtd_prescrita_outros_13<-table(anticoncepcao_13$NM_MEDICAMENTO) %>% as.data.frame()
qtd_prescrita_diu_13<-table(anticoncepcao_13$DIU) %>% as.data.frame()
qtd_prescrita_13 <- rbind(qtd_prescrita_outros_13, qtd_prescrita_diu_13)
names(qtd_prescrita_13) <- c("METODO", "QUANTIDADE_13")
qtd_prescrita_13$PERCENTUAL_13 <- qtd_prescrita_13$QUANTIDADE/sum(qtd_prescrita_13$QUANTIDADE)*100
qtd_prescrita_13 <- qtd_prescrita_13[order(qtd_prescrita_13$QUANTIDADE, decreasing = T),]
#Quantidade prescrita em 2014
qtd_prescrita_outros_14<-table(anticoncepcao_14$NM_MEDICAMENTO) %>% as.data.frame()
qtd_prescrita_diu_14<-table(anticoncepcao_14$DIU) %>% as.data.frame()
qtd_prescrita_14 <- rbind(qtd_prescrita_outros_14, qtd_prescrita_diu_14)
names(qtd_prescrita_14) <- c("METODO", "QUANTIDADE_14")
qtd_prescrita_14$PERCENTUAL_14 <- qtd_prescrita_14$QUANTIDADE/sum(qtd_prescrita_14$QUANTIDADE)*100
qtd_prescrita_14 <- qtd_prescrita_14[order(qtd_prescrita_14$QUANTIDADE, decreasing = T),]
#Quantidade prescrita em 2015
qtd_prescrita_outros_15<-table(anticoncepcao_15$NM_MEDICAMENTO) %>% as.data.frame()
qtd_prescrita_diu_15<-table(anticoncepcao_15$DIU) %>% as.data.frame()
qtd_prescrita_15 <- rbind(qtd_prescrita_outros_15, qtd_prescrita_diu_15)
names(qtd_prescrita_15) <- c("METODO", "QUANTIDADE_15")
qtd_prescrita_15$PERCENTUAL_15 <- qtd_prescrita_15$QUANTIDADE/sum(qtd_prescrita_15$QUANTIDADE)*100
qtd_prescrita_15 <- qtd_prescrita_15[order(qtd_prescrita_15$QUANTIDADE, decreasing = T),]
#Quantidade prescrita em 2016
qtd_prescrita_outros_16<-table(anticoncepcao_16$NM_MEDICAMENTO) %>% as.data.frame()
qtd_prescrita_diu_16<-table(anticoncepcao_16$DIU) %>% as.data.frame()
qtd_prescrita_16 <- rbind(qtd_prescrita_outros_16, qtd_prescrita_diu_16)
names(qtd_prescrita_16) <- c("METODO", "QUANTIDADE_16")
qtd_prescrita_16$PERCENTUAL_16 <- qtd_prescrita_16$QUANTIDADE/sum(qtd_prescrita_16$QUANTIDADE)*100
qtd_prescrita_16 <- qtd_prescrita_16[order(qtd_prescrita_16$QUANTIDADE, decreasing = T),]
#Quantidade prescrita em 2017
qtd_prescrita_outros_17<-table(anticoncepcao_17$NM_MEDICAMENTO) %>% as.data.frame()
qtd_prescrita_diu_17<-table(anticoncepcao_17$DIU) %>% as.data.frame()
qtd_prescrita_17 <- rbind(qtd_prescrita_outros_17, qtd_prescrita_diu_17)
names(qtd_prescrita_17) <- c("METODO", "QUANTIDADE_17")
qtd_prescrita_17$PERCENTUAL_17 <- qtd_prescrita_17$QUANTIDADE/sum(qtd_prescrita_17$QUANTIDADE)*100
qtd_prescrita_17 <- qtd_prescrita_17[order(qtd_prescrita_17$QUANTIDADE, decreasing = T),]
#Unindo as tabelas
qtd_prescrita <- cbind(qtd_prescrita_13, qtd_prescrita_14, qtd_prescrita_15, qtd_prescrita_16, qtd_prescrita_17)
qtd_prescrita <- qtd_prescrita[,-c(4,7,10,13)]
knitr::kable(qtd_prescrita, row.names = F)

```



Estes métodos foram agrupados de modo que se formassem os seguinte grupos: anticoncepcional injetável com 3 meses de duração (MEDROXIPROGESTERONA, ACETATO DE - 150MG/ML- INJ), anticoncepcional injetável com 1 mês de duração (ENANTATO NORETISTERONA  + VALERATO ESTRADIOL 50 MG +5MG /ML INJET), aco (LEVONORGESTREL 0,15 MG + ETINILESTRADIOL 0,03 MG; GESTODENO 0,075 MG + ETINILESTRADIOL 0,02 MG; DESOGESTREL 0,15 MG + ETINILESTRADIOL 0,03 MG); aco de baixa dosagem (NORETISTERONA 0,35 MG); aco de emergência (LEVONORGESTREL 0,75 MG); e inserção de DIU.


```{r}
#Recategorizando métodos

anticoncepcao$USO_DIU <- as.character(anticoncepcao$USO_DIU)
for(i in 1:nrow(anticoncepcao)){
                    if (anticoncepcao$USO_DIU[i] == 1){
                    anticoncepcao$METODO[i] <- "diu"    
                    } else if (anticoncepcao$NM_MEDICAMENTO[i] == "MEDROXIPROGESTERONA, ACETATO DE - 150MG/ML- INJ"){
                    anticoncepcao$METODO[i] <- "inj_3m"
                    } else if (anticoncepcao$NM_MEDICAMENTO[i] == "ENANTATO NORETISTERONA  + VALERATO ESTRADIOL 50 MG +5MG /ML INJET"){
                    anticoncepcao$METODO[i] <- "inj_1m"
                    } else if (anticoncepcao$NM_MEDICAMENTO[i] == "LEVONORGESTREL 0,15 MG + ETINILESTRADIOL 0,03 MG" | anticoncepcao$NM_MEDICAMENTO[i] == "GESTODENO 0,075 MG + ETINILESTRADIOL 0,02 MG" | anticoncepcao$NM_MEDICAMENTO[i] == "DESOGESTREL 0,15 MG + ETINILESTRADIOL 0,03 MG"){
                    anticoncepcao$METODO[i] <- "aco"
                    } else if (anticoncepcao$NM_MEDICAMENTO[i] == "NORETISTERONA 0,35 MG"){
                    anticoncepcao$METODO[i] <- "aco_baixa"
                    } else if (anticoncepcao$NM_MEDICAMENTO[i] == "LEVONORGESTREL 0,75 MG"){
                    anticoncepcao$METODO[i] <- "emergencia"
                    }else {
                    anticoncepcao$METODO[i] <- NA
                    } 
}

anticoncepcao$USO_DIU <- as.factor(anticoncepcao$USO_DIU)

#Para que as idades e a escolaridade não varie com o tempo, faremos paineis anuais
anticoncepcao$ANO_ATENDIMENTO <- str_sub(anticoncepcao$DIA_ATENDIMENTO,-4,-1)
anticoncepcao_17 <- subset(anticoncepcao, anticoncepcao$ANO_ATENDIMENTO == "2017")
anticoncepcao_16 <- subset(anticoncepcao, anticoncepcao$ANO_ATENDIMENTO == "2016")
anticoncepcao_15 <- subset(anticoncepcao, anticoncepcao$ANO_ATENDIMENTO == "2015")
anticoncepcao_14 <- subset(anticoncepcao, anticoncepcao$ANO_ATENDIMENTO == "2014")
anticoncepcao_13 <- subset(anticoncepcao, anticoncepcao$ANO_ATENDIMENTO == "2013")


```



**Tabela 01** - Lista dos métodos prescritos e quantidade de prescrições 
```{r}
#Quantidade prescrita em 2013
qtd_prescrita_13<-table(anticoncepcao_13$METODO) %>% as.data.frame()
names(qtd_prescrita_13) <- c("METODO", "QUANTIDADE_13")
qtd_prescrita_13$PERCENTUAL_13 <- qtd_prescrita_13$QUANTIDADE/sum(qtd_prescrita_13$QUANTIDADE)*100
qtd_prescrita_13 <- qtd_prescrita_13[order(qtd_prescrita_13$QUANTIDADE, decreasing = T),]
#Quantidade prescrita em 2014
qtd_prescrita_14<-table(anticoncepcao_14$METODO) %>% as.data.frame()
names(qtd_prescrita_14) <- c("METODO", "QUANTIDADE_14")
qtd_prescrita_14$PERCENTUAL_14 <- qtd_prescrita_14$QUANTIDADE/sum(qtd_prescrita_14$QUANTIDADE)*100
qtd_prescrita_14 <- qtd_prescrita_14[order(qtd_prescrita_14$QUANTIDADE, decreasing = T),]
#Quantidade prescrita em 2015
qtd_prescrita_15<-table(anticoncepcao_15$METODO) %>% as.data.frame()
names(qtd_prescrita_15) <- c("METODO", "QUANTIDADE_15")
qtd_prescrita_15$PERCENTUAL_15 <- qtd_prescrita_15$QUANTIDADE/sum(qtd_prescrita_15$QUANTIDADE)*100
qtd_prescrita_15 <- qtd_prescrita_15[order(qtd_prescrita_15$QUANTIDADE, decreasing = T),]
#Quantidade prescrita em 2016
qtd_prescrita_16<-table(anticoncepcao_16$METODO) %>% as.data.frame()
names(qtd_prescrita_16) <- c("METODO", "QUANTIDADE_16")
qtd_prescrita_16$PERCENTUAL_16 <- qtd_prescrita_16$QUANTIDADE/sum(qtd_prescrita_16$QUANTIDADE)*100
qtd_prescrita_16 <- qtd_prescrita_16[order(qtd_prescrita_16$QUANTIDADE, decreasing = T),]
#Quantidade prescrita em 2017
qtd_prescrita_17<-table(anticoncepcao_17$METODO) %>% as.data.frame()
names(qtd_prescrita_17) <- c("METODO", "QUANTIDADE_17")
qtd_prescrita_17$PERCENTUAL_17 <- qtd_prescrita_17$QUANTIDADE/sum(qtd_prescrita_17$QUANTIDADE)*100
qtd_prescrita_17 <- qtd_prescrita_17[order(qtd_prescrita_17$QUANTIDADE, decreasing = T),]
#Unindo as tabelas
qtd_prescrita <- cbind(qtd_prescrita_13, qtd_prescrita_14, qtd_prescrita_15, qtd_prescrita_16, qtd_prescrita_17)
qtd_prescrita <- qtd_prescrita[,-c(4,7,10,13)]
knitr::kable(qtd_prescrita, row.names = F)

```



## Análise Multivariada

Escalar e centralizar as variáveis

Transformar a variável método em dummy


**Tabela 01** - Lista dos métodos prescritos e quantidade de prescrições por profissão
```{r}
#Para fazer a regressão, cada prescrição/procedimento, foi considerado como ocorrendo em uma mulher diferente
#Não deveria ser dados pareados?

glm(USO_DIU ~ IDADE+RACA_COR_GRUPO+ESCOL_GRUPO,family = "binomial", data = anticoncepcao_13) %>% summary()
glm(USO_DIU ~ IDADE+RACA_COR_GRUPO+ESCOL_GRUPO,family = "binomial", data = anticoncepcao_14) %>% summary()
glm(USO_DIU ~ IDADE+RACA_COR_GRUPO+ESCOL_GRUPO,family = "binomial", data = anticoncepcao_15) %>% summary()
glm(USO_DIU ~ IDADE+RACA_COR_GRUPO+ESCOL_GRUPO,family = "binomial", data = anticoncepcao_16) %>% summary()
glm(USO_DIU ~ IDADE+RACA_COR_GRUPO+ESCOL_GRUPO,family = "binomial", data = anticoncepcao_17) %>% summary()

```










**Tabela 01** - Lista dos métodos prescritos e quantidade de prescrições por profissão
```{r}
#Modelo apenas com o intecepto
anticoncepcao$USO_DIU <- as.factor(anticoncepcao$USO_DIU)
anticoncepcao$USUARIO <- as.factor(anticoncepcao$USUARIO)
anticoncepcao$UNIDADE_AREA <- as.factor(anticoncepcao$UNIDADE_AREA)
anticoncepcao$UNIDADE <- as.factor(anticoncepcao$UNIDADE)
anticoncepcao$DISTRITO <- as.factor(anticoncepcao$DISTRITO)
anticoncepcao$ANO_ATENDIMENTO <- as.factor(anticoncepcao$ANO_ATENDIMENTO)
anticoncepcao$ESPECIALIDADE_GRUPO <- as.factor(anticoncepcao$ESPECIALIDADE_GRUPO)


#Foram analisados os seguintes modelos
#modelo 1 - USUARIO
#modelo 2 - ESPECIALIDADE_GRUPO/USUARIO
#modelo 3 - UNIDADE_AREA/ESPECIALIDADE_GRUPO/USUARIO - modelo não convergiu, pois há muitos fatores que ficam com zero observações
#modelo 4 - UNIDADE/ESPECIALIDADE_GRUPO/USUARIO - retidado UNIDADE_AREA, ainda assim, modelo não convergiu, pois há muitos fatores que ficam com zero observações
#modelo 5 - DISTRITO/ESPECIALIDADE_GRUPO/USUARIO - não foi melhor que o modelo 2
#modelo 6 - ANO_ATENDIMENTO/ESPECIALIDADE_GRUPO/USUARIO - não foi melhor que o modelo 2


model_diu_1 <- glm(USO_DIU ~1, 
                   family = "binomial", 
                   data = anticoncepcao)
summary(model_diu_1)


model_diu_2 <- glmer(USO_DIU ~ (1|USUARIO), 
                   family = "binomial", 
                   data = anticoncepcao)
summary(model_diu_2)

model_diu_3 <- glmer(USO_DIU ~ (1|ESPECIALIDADE_GRUPO/USUARIO), 
                   family = "binomial", 
                   data = anticoncepcao)
summary(model_diu_3)


model_diu_4 <- glmer(USO_DIU ~ (1|UNIDADE_AREA/ESPECIALIDADE_GRUPO/USUARIO), #Não convergiu, pois há muitos fatores que ficam com zero observações
                   family = "binomial", 
                   data = anticoncepcao, maxit)
summary(model_diu_4)


model_diu_5 <- glmer(USO_DIU ~ (1|UNIDADE/ESPECIALIDADE_GRUPO/USUARIO), #Não convergiu, pois há muitos fatores que ficam com zero observações
                   family = "binomial", 
                   data = anticoncepcao)
summary(model_diu_5)

model_diu_6 <- glmer(USO_DIU ~ (1|DISTRITO/ESPECIALIDADE_GRUPO/USUARIO), #Não foi melhor que o modelo 3
                   family = "binomial", 
                   data = anticoncepcao)
summary(model_diu_6)

model_diu_7 <- glmer(USO_DIU ~ (1|ANO_ATENDIMENTO/ESPECIALIDADE_GRUPO/USUARIO), #Não foi melhor que o modelo 3
                   family = "binomial", 
                   data = anticoncepcao)
summary(model_diu_7)



model_diu_8 <- glmer(USO_DIU ~ (1|UNIDADE_AREA/USUARIO), 
                   family = "binomial", 
                   data = anticoncepcao)
summary(model_diu_8)



model_diu_9 <- glmer(USO_DIU ~ (1|UNIDADE/UNIDADE_AREA/USUARIO), 
                   family = "binomial", 
                   data = anticoncepcao)
summary(model_diu_9)


model_diu_10 <- glmer(USO_DIU ~ (1|DISTRITO/UNIDADE/USUARIO), 
                   family = "binomial", 
                   data = anticoncepcao)
summary(model_diu_10)


model_diu_11 <- glmer(USO_DIU ~ (1|ANO_ATENDIMENTO/UNIDADE/USUARIO), 
                   family = "binomial", 
                   data = anticoncepcao)
summary(model_diu_11)

model_diu_12 <- glmer(USO_DIU ~ (1|DISTRITO/UNIDADE/USUARIO), 
                   family = "binomial", 
                   data = anticoncepcao)
summary(model_diu_12)

model_diu_13 <- glmer(USO_DIU ~ (1|DISTRITO/USUARIO), 
                   family = "binomial", 
                   data = anticoncepcao)
summary(model_diu_13)

model_diu_14 <- glmer(USO_DIU ~ (1|ANO_ATENDIMENTO/DISTRITO/USUARIO), 
                   family = "binomial", 
                   data = anticoncepcao)
summary(model_diu_14)

model_diu_15 <- glmer(USO_DIU ~ (1|ANO_ATENDIMENTO/USUARIO), 
                   family = "binomial", 
                   data = anticoncepcao)
summary(model_diu_15)




```

##Análise Multivariada Multinível
Espera-se que em territórios com maior nível socioenconômico haja maior inserção de DIU, assim como em unidades maiores onde uma equipe sensibilizada possa influenciar as demais ou em equipes onde haja um ou mais profissionais capacitados para a implantação. Para se controlar o efeito do nível socioeconônico do território (dados pela renda ou escolaridade média do território. ver o que é melhor), das unidades () e das equipes será utilizado modelo multinível, tendo estes parâmetros como efeitos randômicos. Sendo o território, um nível, o centro de saúde o nível inferior e a equipe o último nível.

Com relacão a unidade, produzir variável com número de equipes e número de equipes com residentes

Com relação a equipe, informar se ela é composta por residente ou não.

A profissão também é um nível (diferenciar especialidades médicas e essas dos enfermeiros?)

O ano também é um nível. As mulheres também deveriam ser um nível e o método o último nível? Pensar nisso pois as mulheres se repetem. Porém elas podem procurar outras equipes, em outras unidades e em outros territórios. Outra questão é que elas mudam de idade e de escolaridade com o passar do tempo. 

Criar uma variável com o tempo que cada mulher utilizou o método anticoncepcional. Considerar que ela fez uso até uma nova prescrição ou até colocar o diu

A escolaridade é um problema, pois tende-se a inserir essa informação uma única vez no prontuário das mulheres.


```{r}
#Modelo apenas com o intecepto
glmer(USO_DIU ~ 1,family = "binomial", data = anticoncepcao_13) %>% summary()
glmer(USO_DIU ~ (1|) ,family = "binomial", data = anticoncepcao_13) %>% summary()




#Para fazer a regressão, cada prescrição/procedimento, foi considerado como ocorrendo em uma mulher diferente
#Não deveria ser dados pareados?

glm(USO_DIU ~ IDADE+RACA_COR+ESCOL_GRUPO,family = "binomial", data = anticoncepcao_13) %>% summary()
glm(USO_DIU ~ IDADE+RACA_COR+ESCOL_GRUPO,family = "binomial", data = anticoncepcao_14) %>% summary()
glm(USO_DIU ~ IDADE+RACA_COR+ESCOL_GRUPO,family = "binomial", data = anticoncepcao_15) %>% summary()
glm(USO_DIU ~ IDADE+RACA_COR+ESCOL_GRUPO,family = "binomial", data = anticoncepcao_16) %>% summary()
glm(USO_DIU ~ IDADE+RACA_COR+ESCOL_GRUPO,family = "binomial", data = anticoncepcao_17) %>% summary()

```